臺灣臺中地方法院刑事判決　　　　　　　　　　　　九十一年度易字第一九七０號
　　公　訴　人　臺灣臺中地方法院檢察署檢察官
　　被　　　告　甲○○
右列被告因詐欺等案件，經檢察官提起公訴（九十年度偵字第二一五五六號），本院
判決如左：
    主      文
甲○○連續意圖為自己不法之利益，以無線方式，用他人電信設備通信，處有期徒
刑肆月，如易科罰金，以參佰元折算壹日，緩刑貳年。
0000000000號行動電話ＳＩＭ卡乙張沒收。
    事      實
一、甲○○於民國（下同）九十年二月一日，在台中市第一廣場附近，明知綽號「黑
    松」之不詳姓名成年男子交付其使用之0000000000號行動電話ＳＩＭ
    卡（即使用者身分辨別卡），係屬來源不明之贓物（經查0000000000
    號行動電話ＳＩＭ卡，係林啟順以所拾獲之乙○○國民身分證，委託不知情之通
    信業者葉朝貴，於九十年二月一日，冒用乙○○名義，代向中華電信股份有限公
    司（下稱中華電信公司）豐原營運處申請而來，並於同日由綽號「黑松」之不詳
    姓名成年男子取得之贓物，而林啟順涉嫌行使偽造私文書部分，其同一案件業經
    判決確定），竟仍予以收受。嗣即意圖為自己不法之利益，並基於概括之犯意，
    自九十年二月一日起至同年月二十七日止，在台中縣市等地區，以無線方式連續
    使用該行動電話門號與所撥打之受話號碼000000000、0000000
    00、0000000000、0000000000、0000000000
    、0000000000等電話通信，次數累計六百八十五通，而盜用他人之電
    信設備通信與蔡碧霜、李柔緯、林怡靜等友人聯絡，使中華電信公司行動電話之
    通信系統陷於錯誤，為其提供通話服務，藉此獲得免付通話費之不法利益共新台
    幣（下同）五千六百十四元，足以生損害於乙○○及中華電信公司對行動電話管
    理之正確性。迨於同年三月間，乙○○收受中華電信公司該行動電話門號電話費
    帳單，始知遭冒用，經報警循線查獲。
二、案經台中市警察局第一分局報請臺灣臺中地方法院檢察署檢察官偵查起訴。
    理      由
一、訊之被告甲○○固坦承於前開時地，收受綽號「黑松」之不詳姓名成年男子交付
    其使用之0000000000號行動電話ＳＩＭ卡，並自九十一年二月一日起
    至同年月二十七日止，連續使用該行動電話門號與所撥打之上開受話號碼等電話
    通信，次數累計六百八十五通，電話費共五千六百十四元，然矢口否認有贓物認
    識及意圖不法利益之犯行，辯稱：綽號「黑松」之不詳姓名成年男子將上開行動
    電話ＳＩＭ卡交付伊時，曾告以該門號係其申請而來，並會繳納伊使用該門號之
    電話費，伊乃持以使用，不知該ＳＩＭ卡有問題云云。惟查000000000
    0號行動電話ＳＩＭ卡，係林啟順以所拾獲之乙○○國民身分證，委託不知情之
    通信業者葉朝貴，於九十年二月一日，冒用乙○○名義，代向中華電信公司豐原
    營運處申請取得等情，業據被害人乙○○於警訊時指述及證人葉朝貴於偵查中證
    述明確，並有中華電信公司豐原營運處行動電話申請書及被害人乙○○所書立遭
    冒名申請之切結書影本各乙紙附卷足憑，可見被告於前開時地，收受綽號「黑松
    」之不詳姓名成年男子交付其使用之上開行動電話ＳＩＭ卡係屬贓物無疑。次查
    被告自承綽號「黑松」之不詳姓名成年男子交付其上開行動電話ＳＩＭ卡時，雙
    方相識交往一年有餘，惟竟不知綽號「黑松」者之真實姓名、住址，又無法提供
    如何與之聯絡等資料以供本院查證，已有疑問；參以被告收受上開行動電話ＳＩ
    Ｍ卡後，自九十年二月一日起即持以通聯頻繁，迄至同年月二十七日止累計次數
    、電話費分別高達六百八十五通及五千六百十四元，且其中撥打受話號碼000
    000000、0000000000、0000000000電話通信，其次
    數分別高達一百七十四通、八十通、五十通，有通話明細單乙份附卷可稽，亦核
    與一般人正常使用行動電話通信之常情有違，足見被告於前開時地，明知綽號「
    黑松」之不詳姓名成年男子交付其使用之上開行動電話ＳＩＭ卡，係屬來源不明
    之贓物，仍予收受，嗣即持以連續使用通信，藉此獲得免付通話費，而具有不法
    利益之意圖，應無置疑。是被告上開所辯，無非事後卸責之詞，不足採信。事證
    明確，其犯行堪以認定。
二、核被告甲○○所為，係犯刑法第三百四十九條第一項之收受贓物罪及電信法第五
    十六條第一項之意圖為自己不法之利益，以無線方式，盜用他人電信設備通信罪
    。公訴人認被告使用上開行動電話ＳＩＭ卡通信部分，係犯刑法第三百三十九條
    第二項之詐欺得利罪，惟電信法第五十六條第一項就意圖為自己不法之利益，以
    無線方式，盜用他人電信設備通信者，已設有特別處罰之規定，依特別法優先於
    普通法，自應適用電信法第五十六條第一項之規定論處，是公訴人上開認定，容
    有誤會，起訴法條應予變更；又公訴人於犯罪事實欄已載明被告於前開時地，明
    知綽號「黑松」之不詳姓名成年男子所交付上開行動電話ＳＩＭ卡，係屬來路不
    明之贓物，仍予收受，惟所犯法條認係犯刑法第三百四十九條第二項之故買贓物
    罪，應屬顯然誤引法條，併此敘明。被告先後多次盜用他人電信設備通信之犯行
    ，時間緊接，犯罪構成要件相同，顯係基於概括犯意為之，應依連續犯之規定以
    一罪論，並依法加重其刑。又被告所犯上開二罪，有方法結果之牽連關係，為牽
    連犯，依刑法第五十五條規定應從一重依連續盜用他人電信設備通信罪處斷。爰
    審酌被告犯罪之動機、目的、手段、所生危害及犯罪後態度等一切情狀，量處如
    主文所示之刑，並諭知易科罰金之折算標準。查被告甲○○尚無前科，未曾受有
    期徒刑以上刑之宣告，有台灣高等法院被告全國前案紀錄表附卷可按，其因一時
    貪念，致犯本案，所犯情節尚非重大，經此偵審程序及科刑教訓，當知所警惕，
    應無再犯之虞，本院認其所受刑之宣告，以暫不執行為適當，爰依法併予宣告緩
    刑二年，以勵自新。又被告所使用之0000000000號行動電話ＳＩＭ卡
    乙張，雖未扣案，惟尚乏證據足認已滅失，依電信法第六十條規定應予宣告沒收
    。
三、據上論斷，應依刑事訴訟法第二百九十九條第一項前段、第三百條，電信法第五
    十六條第一項、第六十條，刑法第十一條前段、第五十六條、第三百四十九條第
    一項、第五十五條、第四十一條第一項前段、第七十四條第一款，罰金罰鍰提高
    標準條例第一條前段、第二條，判決如主文。
中    華    民    國      九十一    年       九      月       六        日
                                    臺灣臺中地方法院刑事第三庭
                                        法  官  朱  光  國
右正本證明與原本無異。
如不服本判決，應於判決送達後十日內向本院提出上訴狀( 應附繕本 )，上訴於臺灣
高等法院臺中分院。
                                        書記官
中    華    民    國      九十一    年       九      月       六        日
刑法第三百四十九條第一項：
收受贓物者，處三年以下有期徒刑、拘役或五百元以下罰金。
電信法第五十六條第一項：
意圖為自己或第三人不法之利益，以有線、無線或其他電磁方式，盜接或盜用他人電
信設備通信者，處五年以下有期徒刑，得併科新台幣一百五十萬元以下罰金。
                                                                        Ｂ
